【裁判字號】    97,易,1030
【裁判日期】    971231
【裁判案由】    違反毒品危害防制條例
【裁判全文】
臺灣屏東地方法院刑事判決              97年度易字第1030號
公  訴  人  臺灣屏東地方法院檢察署檢察官
被      告  甲○○
上列被告因違反毒品危害防制條例案件，經檢察官提起公訴（97
年度毒偵字第1861號），被告於準備程序期日就被訴事實為有罪
之陳述，本院合議庭裁定由受命法官獨任進行簡式審判程序，判
決如下：
    主  文
甲○○施用第二級毒品，累犯，處有期徒刑肆月，如易科罰金，
以新臺幣壹仟元折算壹日，扣案之吸食器壹組沒收銷燬之。
    事  實
一、甲○○前於民國93年間因施用毒品案件，經臺灣高雄地方法
    院以93年度毒聲字第216 號裁定令入勒戒處所施以觀察、勒
    戒，因認無繼續施用毒品傾向，而於93年2 月27日釋放出所
    ，並經臺灣高雄地方法院檢察署檢察官以93年度毒偵字第62
    6 號為不起訴處分確定。復於95年間因竊盜案件，經臺灣高
    雄地方法院以95年度簡字第6149號判決處有期徒刑3 月確定
    ，又經該院以96年度聲減字第1785號裁定減為有期徒刑1 月
    又15日確定，並於96年9 月21日易科罰金執行完畢。
二、詎甲○○猶未戒除毒癮，於上開觀察、勒戒執行完畢釋放後
    5 年內，復基於施用第二級毒品甲基安非他命之犯意，於97
    年8 月18日上午9 時多許，在屏東縣屏東市○○路179 號一
    品旅社325 號房間內，以將甲基安非他命置入吸食器點火燒
    烤後吸食其煙霧之方式，施用第二級毒品甲基安非他命1 次
    。嗣於同日上午11時許，因警員執行勤務得甲○○同意搜索
    上開房間，並當場扣得甲○○所有吸食器1 組，而悉上情。
三、案經屏東縣政府警察局屏東分局報請臺灣屏東地方法院檢察
    署檢察官偵查起訴。
    理  由
一、按除被告所犯為死刑、無期徒刑、最輕本刑為3 年以上有期
    徒刑之罪或高等法院管轄第一審案件者外，於法院行準備程
    序進行中，被告先就被訴事實為有罪之陳述時，審判長得告
    知被告簡式審判程序之旨，並聽取當事人、代理人、辯護人
    及輔佐人之意見後，裁定進行簡式審判程序，刑事訴訟法第
    273 條之1 第1 項定有明文，本件被告所為係犯死刑、無期
    徒刑、最輕本刑為3 年以上有期徒刑以外之罪，其於準備程
    序中就被訴事實為有罪之陳述，經法官告知簡式審判程序之
    旨，並聽取公訴人、被告之意見後，本院合議庭乃裁定由受
    命法官獨任進行簡式審判程序，合先敘明。又簡式審判程序
    之證據調查，不受刑事訴訟法第159 條第1 項、第161 條之
    2 、第161 條之3 、第163 條之1 及第164 條至第170 條規
    定之限制，刑事訴訟法第273 條之2 亦定有明文，故本件審
    理依該規定，亦排除嚴格證據調查，併予敘明。
二、上揭事實，業據被告甲○○於本院審理時坦承不諱（見本院
    卷第32頁），並有吸食器一組扣案可稽。另被告經採尿送驗
    結果，確呈甲基安非他命類陽性反應，此有臺灣檢驗科技股
    份有限公司於97年9 月2 日出具之檢驗報告1 紙（見偵卷第
    15頁）、屏東縣政府警察局屏東分局毒品案件涉嫌人尿液採
    證編號姓名對照表1 紙（見警卷第16頁）、採尿同意書1 紙
    （見警卷第15頁）附卷可考。此外復有屏東縣政府警察局屏
    東分局搜索扣押筆錄1 份（見警卷第11頁至第12頁）、扣押
    物品目錄表（見警卷第13頁）、同意搜索書（見警卷第10頁
    ）、偵查報告1 紙（見警卷第1 頁）及照片2 張（見警卷第
    21頁）存卷可資佐證。是被告上開自白核與事實相符，堪以
    採信。再被告曾如事實欄第一部分所載，其於93年間因施用
    毒品案件，經臺灣高雄地方法院以93年度毒聲字第216 號裁
    定令入勒戒處所施以觀察、勒戒，因認無繼續施用毒品傾向
    ，而於93年2 月27日釋放出所等情，有臺灣高等法院被告前
    案紀錄表1 份在卷足憑。故本件事證已臻明確，被告於觀察
    、勒戒執行完畢釋放後5 年內，再犯本件施用第二級毒品甲
    基安非他命之犯行洵堪認定，自應依法論科。
三、查甲基安非他命係屬毒品危害防制條例第2 條第2 項第2 款
    所規定之第二級毒品，故核被告所為係犯毒品危害防制條例
    第10條第2 項之施用第二級毒品罪。被告非法持有第二級毒
    品安非他命之低度行為，已為其進而施用之高度行為所吸收
    ，故不另論罪。又被告有如事實欄第一部分所示之論罪科刑
    執行情形，其於有期徒刑執行完畢後，5 年以內故意再犯本
    件有期徒刑以上之施用第二級毒品罪，為累犯，應依刑法第
    47條第1 項規定加重其刑。爰審酌被告正值青壯，身體健全
    卻不知謹慎自持而沾惹毒品，行為殊不可採，且經觀察、勒
    戒後，然再犯本件之罪，足見其戒癮之意志力薄弱，惟念及
    其施用毒品之犯行，在本質上乃屬戕害自身身心健康之行為
    ，且自前開觀察、勒戒執行完畢後至本次犯行間，並無另犯
    其他施用毒品犯行，有上開前案紀錄表在卷可憑，堪認其未
    達濫用毒品而無法克制之程度，又事後能坦承犯行，犯罪後
    之態度尚稱良好等一切情狀，依公訴人之請量處如主文所示
    之刑，並諭知易科罰金之折算標準，以資懲儆。又扣案之吸
    食器一組，經被告自承為其所有，並為其犯本件施用毒品所
    用之物，又該吸食器經鑑驗結果，呈安非他命陽性反應，有
    簡易快速篩檢試劑使用說明書1 紙在卷可憑（見警卷第17頁
    ），顯見該吸食器因供施用毒品，而遭毒品沾附其上難以分
    離，故應視為本件查獲之第二級毒品，爰依毒品危害防制條
    例第18條第1項 前段規定，宣告沒收銷燬之。
據上論斷，應依刑事訴訟法第273 條之1 第1 項、第299 條第1
項前段，毒品危害防制條例第10條第2 項、第18條第1 項前段，
刑法第11條、第47條第1 項、第41條第1項前段，判決如主文。
本案經檢察官李侑姿到庭執行職務
中    華    民    國    97    年    12    月    31    日
                  刑事第五庭    法  官  程士傑
以上正本證明與原本無異。
如不服本判決應於收受判決後10日內向本院提出上訴書狀，並應
敘述具體理由；其未敘述上訴理由者，應於上訴期間屆滿後20日
內向本院補提理由書（均須按他造當事人之人數附繕本）「切勿
逕送上級法院」。
中    華    民    國    97    年    12    月    31    日
                                書記官  孫秀桃
附錄論罪科刑法條：
毒品危害防制條例第10條第2項
施用第二級毒品者，處 3 年以下有期徒刑。


司法院資訊處製作；財團法人民間司法改革基金會備份。
